【裁判字號】    97,聲,999
【裁判日期】    970818
【裁判案由】    返還擔保金
【裁判全文】
臺灣臺南地方法院民事裁定               97年度聲字第999號
聲  請  人  乙○○
相  對  人  臺南縣六甲鄉農會
法定代理人  丙○○
相  對  人  臺南縣官田鄉農會
法定代理人  甲○○
上列當事人間聲請返還擔保金事件，本院裁定如下：
    主      文
本院九十六年度存字第一八九七號提存事件聲請人所提存之擔保
金新臺幣參拾貳萬捌仟元，准予返還。
聲請程序費用由相對人負擔。
    理      由
一、按訴訟終結後，供擔保人證明已定20日以上之期間，催告受
    擔保利益人行使權利而未行使，或法院依供擔保人之聲請，
    通知受擔保利益人於一定期間內行使權利並向法院為行使權
    利之證明而未證明者，法院應依供擔保人之聲請，以裁定命
    返還其提存物， 民事訴訟法第104條第1項第3款定有明文。
    又上開規定依同法第106條， 於其他依法令供訴訟上之擔保
    者，準用之。
二、本件聲請意旨略以：聲請人與相對人間聲請停止執行事件，
    聲請人提起本院96年度營簡字第127號、 本院96年度簡上字
    第157號第三人異議之訴後， 依本院96年度營簡聲字第13號
    民事裁定，並以本院96年度存字第1897號提存事件，提存新
    臺幣（下同）328,000元後， 聲請停止本院94年度執字第70
    號給付借款丙標之強制執行事件執行程序在案。茲因聲請人
    提起上之上開第三人異議之訴，已判決聲請人一部勝訴、一
    部敗訴確定，訴訟業已終結，聲請人並以六甲郵局第46號存
    證信函催告相對人於20日內行使權利，經相對人於民國97年
    7月18日收受後已逾20日未向聲請人行使權利。 為此，請求
    裁定准予發還本院96年度存字第1897號提存事件所提存之擔
    保金328,000元等語。
三、經查：聲請人前開主張之事實，業據提出本院96年度簡上字
    第157號民事判決及其確定證明書、 本院96年度存字第1897
    號提存書、存證信函各1份及臺灣郵政掛號郵件收件回執2紙
    為證， 並經本院依職權調閱本院96年度營簡字第127號、本
    院 96年度簡上字第157號第三人異議之訴民事審理卷及94年
    度執字第70號給付借款強制執行卷宗審核無訛。茲因聲請人
    前揭提起之第三人異議之訴，業已判決聲請人一部勝訴一部
    敗訴確定，應認訴訟業已終結。又相對人經聲請人發前揭存
    證信函通知相對人於送達後20日內，就其因本院96年度營簡
    聲字第13號停止執行所受損害，向聲請人行使權利，相對人
    於97年7月18日收受上揭存證信函後， 迄未對聲請人提起民
    事訴訟或支付命令等損害賠償事件，亦經本院查明無誤，有
    本院民事紀錄科查詢表1份存卷可憑， 是聲請人依民事訴訟
    法第104條第1項第3款規定， 聲請返還前揭擔保金，自無不
    合，應予准許。
四、依民事訴訟法第95條、第78條，裁定如主文。
中    華    民    國    97    年     8    月    18    日
                        民事第二庭    法  官  陳金虎
右正本證明與原本無異。
如不服本裁定應於送達後10日內向本院提出抗告狀，並應繳納抗
告裁判費新臺幣1,000元。
中    華    民    國    97    年     8    月    18    日
                                      書記官  朱小萍


司法院資訊處製作；財團法人民間司法改革基金會備份。
